【裁判字號】    95,訴,2201
【裁判日期】    950921
【裁判案由】    毒品危害防制條例
【裁判全文】
臺灣高雄地方法院刑事判決              95年度訴字第2201號
公  訴  人  臺灣高雄地方法院檢察署檢察官
被      告  戊○○
                    號（另案於臺灣高雄第二監獄執行中）
義務辯護人  張蓉成律師
上列被告因毒品危害防制條例案件，經檢察官提起公訴（94年度
偵字第29083 號），本院判決如下：
    主  文
戊○○連續販賣第二級毒品，累犯，處有期徒刑捌年。扣案之門
號為0000000000號行動電話機具壹支（不含門號SIM
卡）、空夾鍊袋壹包，均沒收之；未扣案販賣第二級毒品所得財
物新臺幣貳萬參仟伍佰元沒收，如全部或一部不能沒收時，以其
財產抵償之。
    事  實
一、戊○○（綽號「小毛」）前於民國86年因肅清煙毒條例案件
    ，經本院於87年1 月19日以86年度訴字第3673號判處有期徒
    刑2 年4 月確定，入監服刑後，於88年7 月27日假釋付保護
    管束，並於89年6 月20日縮短刑期未經撤銷假釋視為執行完
    畢。詎猶不知悔改，明知甲基安非他命在我國係主管機關公
    告查禁之第二級毒品，不得販賣、施用甚至持有之，竟於向
    侯瑞祥及石幸民（綽號大胖姊）夫婦2 人（經臺灣高雄地方
    法院檢察署檢察官以95年度偵字第1468號提起公訴後，業經
    本院以95年度重訴字第38號審結）及其他年籍姓名不詳之人
    購買甲基安非他命後，除供自己施用外，另萌生轉賣圖利之
    概括犯意，自94年1 月底某日起至同年10月間止，於附表所
    示之期間、地點，連續將甲基安非他命轉賣予如附表所示之
    丁○○等人施用。嗣員警據報後經多日監控，分別於附表所
    示之查獲時間將丁○○等人查緝到案，再依渠等之指認，於
    94年12月28日19時許，在高雄市○○區○○街482 號前將戊○○拘提到案，並持搜索票前往其住處實施搜索，當場在其
    房間內查獲空夾鏈袋1 包及植入0000000000號SIM 卡之行動
    電話1 支等物，始偵破全情。
二、案經高雄市政府警察局移送臺灣高雄地方法院檢察署檢察官
    偵查起訴。
    理  由
壹、證據能力部分：
一、按被告以外之人於偵查中向檢察官所為陳述，除顯有不可信
    之情況者外，得為證據，刑事訴訟法第159 條之1 第2 項定
    有明文。偵查中對被告以外之人所為之偵查筆錄，性質上係
    屬傳聞證據。惟現階段刑事訴訟法規定檢察官代表國家偵查
    犯罪、實施公訴，依法其有訊問被告之權，證人且須具結，
    而實務運作時，檢察官偵查中向被告以外之人所取得之陳述
    ，原則上均能遵守法律規定，不致違法取供，其可信度極高
    ，職是，被告以外之人前於偵查中已具結而為證述，除反對
    該項供述得具有證據能力之一方，已釋明「顯有不可信之情
    況」之理由外，不宜以該證人未能於審判中接受他造之反對
    詰問為由，即遽指該證人於偵查中之陳述不具證據能力。查
    本件證人丁○○、甲○○、少年邵○○（姓名年籍詳卷，已
    滿16歲而得具結）、丙○○、乙○○於檢察官偵查中經具結
    後為陳述（見偵卷第78頁、第79頁、第92頁至第96頁），並
    無證據顯示檢察官在偵查時有不法取供之情形，亦查無證據
    顯示上開證述有顯不可信之情況，依上開說明，上揭證人之
    證言自均具有證據能力，合先敘明。
二、再按被告以外之人（包括證人、鑑定人、告訴人、被害人及
    共同被告等）於檢察事務官、司法警察官或司法警察調查中
    所為之陳述，與審判中不符時，其先前之陳述具有較可信之
    特別情況，且為證明犯罪事實存否所必要者，得為證據，刑
    事訴訟法第159 條之2 定有明文。所謂「前後陳述不符」之
    要件，應就前後階段之陳述進行整體判斷，以決定其間是否
    具有實質性差異，惟無須針對全部陳述作比較，陳述之一部
    分有不符，亦屬之。而所謂「較可信之特別情況」之情形，
    亦應就前後陳述時之各種外部情況進行比較，以資決定何者
    外部情況具有可信性。若陳述係在特別可信之情況下所為，
    則虛偽陳述之危險性即不高，雖係審判外陳述，或未經被告
    反對詰問，仍得承認其有證據能力。查證人甲○○於審判外
    即警詢中就其是否曾向被告購買毒品之陳述，與其於本院審
    理時當庭之證述不符，惟審酌證人甲○○警詢筆錄製作當時
    情況，並無違法取證之情事，其於本院審理時亦未爭執警詢
    當時有何不當詢問之情形，且其最初於警詢中之陳述，無暇
    衡及陳述內容對被告所生利害關係，較能任意陳述，又佐以
    其於95年1 月25日經檢察官訊問時，所為陳述亦與其於警詢
    之陳述大致相符，堪認證人甲○○於警詢中之就被告前開犯
    行之陳述均具有較可信之特別情況，且為證明被告前開犯行
    存否所必要，依刑事訴訟法第159 條之2 之規定，亦應認有
    證據能力。
三、按「有事實足認被告或犯罪嫌疑人有最輕本刑為3 年以上有
    期徒刑之罪嫌，並危害國家安全或社會秩序情節重大，而有
    相當理由可信其通訊內容與本案有關，且不能或難以其他方
    法蒐集或調查證據者，得發通訊監察書，前項通訊監察書，
    偵查中由檢察官依司法警察機關聲請或依職權核發，審判中
    由法官依職權核發」，通訊保障及監察法第5條 第1 項第1
    款、第2 項定有明文。本案被告因涉犯販賣第二級毒品罪嫌
    ，危害社會秩序情節重大，並有相當理由可信其通訊內容與
    本案有關，難以其他方法蒐集或調查證據，經高雄市政府警
    察局向臺灣高雄地方法院檢察署檢察官聲請核發通訊監察書
    ，由臺灣高雄地方法院檢察署檢察官於94年8 月18日、9 月
    16日、10月13日、12月8 日分別核發94年雄檢博列聲監字第
    001237號、94年雄檢博列聲監續字第001545、001847、0025
    42號之通訊監察書，有通訊監察書4 紙及監聽譯文1 份附卷
    可稽，是前揭監聽譯文自得作為證據。
貳、實體部分：
一、訊據被告矢口否認有何販賣第二級毒品甲基安非他命犯行，
    辯稱：伊僅單純幫忙如附表所示之丁○○等人調貨（指甲基
    安非他命），並未因此賺取任何費用，伊絕無販賣第二級毒
    品甲基安非他命之犯行云云。經查：
(一)丁○○、甲○○、丙○○、乙○○、少年邵○○等人因施用
    毒品案件，為警分別於附表所示之查獲時間查緝到案，渠等
    於警詢時均供述毒品來源係透過被告取得，警方再依渠等之
    指述，於94年12月28日19時許，在高雄市○○區○○街482
    號前將戊○○拘提到案，並持搜索票前往其住處實施搜索，
    當場在其房間內查獲空夾鏈袋1 包及植入0000000000號SIM
    卡之行動電話1 支等情，業經證人丁○○、甲○○、丙○○
    、乙○○、少年邵○○等人於偵查及本院審理時證述明確（
    見見偵卷第78頁、第79頁、第92頁至第96頁、本院卷第頁63
    頁至第83頁），並有證人丁○○、甲○○、丙○○、乙○○
    、少年邵○○等5 人之前案紀錄表5 份、臺灣高雄地方法院
    檢察署檢察官94年度毒偵字第9439號、第9440號、第8974號
    、第8975號不起訴處分書各1 份在卷足稽，另有空夾鏈袋1
    包及植入0000000000號SIM 卡之行動電話1 支扣案可憑，復
    為被告所不否認，自堪認定屬實。
(二)證人丁○○於偵查及本院審理時證述：「（問：是否有跟他
    《指被告戊○○》買過毒品？）有。是買甲基安非他命，買
    3 次。（問：何時何地跟他買？）確切時間忘了，都是約在
    他家附近阿囉哈超商，我用我的手機打他的手機。（問：1
    次買多少？）5 百元。（問：你在警局說是從94年9 月中旬
    開始跟他買，時間是否正確？）是，從9 月中旬買到10月8
    日，共3 次。」（見偵卷第78頁至第79頁）、「（辯護人問
    ：妳聯絡被告做何事情？）我要向被告購買毒品甲基安非他
    命。（辯護人問：時間何時開始？）約94年9 月開始。（辯
    護人問：共買了幾次？）3 次，每次價格5 百元。（辯護人
    問：如何包裝？）都是以1 小包的夾鏈袋的數量。（辯護人
    問：在何處交貨？）在阿囉哈超商交貨的。（辯護人問：每
    次都是5 百元，共3 次？）是的。…（辯護人問：在偵查中
    95 年1月25日訊問筆錄供稱：向被告購買毒品，妳究竟向被
    告購買？還是請被告幫妳調貨？）這3 次都是我打電話給被
    告跟他講要買5 百元的甲基安非他命，再約定地點交付給我
    ，至於被告的毒品來源我不清楚。（辯護人問：被告在電話
    中是否提過他那邊沒有貨？）我跟他說要買5 百元毒品，其
    中曾經有1 次至2 次被告在電話中跟我說他現在沒貨，要幫
    我調貨。…（檢察官問：請求提示證人丁○○與被告於94年
    9 月11日下午11點之通聯譯文內容《偵卷第73頁》，其中
    000000 0000 是否你當日所使用的手機？）是的。（檢察官
    問：當時通話的對象是否就是今日在庭的被告？）是的。（
    檢察官問：當時你們通話的內容是何意思？是否要購買毒品
    ？）是要買甲基安非他命，但是那次因為貨太貴，我沒有買
    。（檢察官問：向被告購買毒品時，是會表示以金錢多少購
    買？或是以多少數量購買毒品？）我都會問被告1 錢多少？
    問完不很貴我就表示要買多少錢，通常我都買5 百元。（檢
    察官問：該通電話中是否表示被告當時有甲基安非他命毒品
    ？不需要向別人調貨？）是的，但是太貴我沒有買。（檢察
    官問向被告購買毒品3 次，有幾次是被告本身就已經有甲基
    安非他命貨？）我打了3 次，其中有1 、2 次被告直接約定
    地點交付安非他命毒品給我。（檢察官問：被告跟你提過說
    要跟別人調貨是何意思？）依我的理解是要向別人調貨再賣
    給我。」等語詳實（見本院卷第65頁至第67頁），並有證人
    丁○○以0000000000行動電話門號與被告所使用之
    0000000000行動電話門號聯絡購買毒品之通訊監察譯文附卷
    佐證（見偵卷第71頁至第74頁），衡以證人丁○○與被告並
    無怨隙，難認其有何誣陷被告於販毒重典之動機，且被告亦
    不否認確有與證人丁○○聯繫後交付毒品予丁○○之事實，
    是堪認證人丁○○證述曾向被告購買3 次甲基安非他命，每
    次價格500 元等語，應屬實情。
(三)又證人甲○○迭於警詢、偵查中證述：查獲之毒品是我向綽
    號「小毛」之戊○○以2 千元所購得，我都是打電話000000
    0000號與其聯絡，20分鐘之後再到小港區的安泰醫院交易。
    我共向戊○○購買過4 次，約於94年8 月開始向戊○○購買
    毒品（見警卷第37頁至第40頁）、我稱呼戊○○為「小毛」
    ，我有跟戊○○買過甲基安非他命3 次，有時2 千元有時3
    千元，從94年8 月開始跟他買到10月初。我是用我的手機打
    他的手機聯絡購毒，約在他家旁邊超商交易，我也有去他家
    附近，他家好像是透天厝等語明確（見偵卷第79頁）。雖證
    人甲○○於本院審理時改稱其係委請被告幫忙調取毒品，事
    後均是由另一不詳之人在1 至4 天後才交付毒品云云（見本
    院卷第70頁至第72頁），而與其上揭警詢、偵查中之證述顯
    不相符，惟參以證人甲○○於警詢及偵查中並無遭外力影響
    而不得自由陳述之情狀，已如前述，本可毫無隱瞞詳實陳述
    其毒品來源，然其於警詢、偵查中均明確指述毒品來源即係
    向被告購得，且陳稱以電話與被告聯絡後20分鐘後就約在小
    港區的安泰醫院交易，未曾提及有被告以外之人交付毒品之
    經過，亦從未陳明有委託被告幫其調取毒品之情節，則證人
    甲○○於本院審理時之證述是否屬實，已有可疑；又依證人
    甲○○於本院審理時證述其先後4 次均是由同一人交付而取
    得毒品，被告僅係居中介紹幫忙調貨，則其事後大可逕自向
    交付毒品之人聯繫購買毒品事宜，豈有寧採迂迴方式多次透
    過被告聯繫方可購得毒品施用之理？況依證人甲○○使用之
    0000000000號行動電話門號與被告使用之0000000000號行動
    電話分別於94年9 月12日21時31分、同年9 月15日20時30分
    聯繫之通話內容，顯示被告曾以電話告知證人甲○○其要出
    去「處理」（指交付毒品）並與證人甲○○相約見面時間等
    情，此有上開通訊監察譯文附卷可稽（見偵卷第34頁、第35
    頁），益徵證人甲○○於本院審理時之證詞，顯係屈意迴護
    被告之詞，尚不足採。至證人甲○○並未明確證述其向被告
    購買毒品之歷次金額，依罪疑唯輕之法理，應以最有利被告
    之認定，而認證人甲○○曾向被告購買2 次2,000 元、1 次
    3,000 元之甲基安非他命。
(四)又證人乙○○於偵查及本院審理時證述：我認識戊○○，之
    前是因為有甲基安非他命的往來，我會委託他買。在開玩笑
    時戊○○無意間說出來他那裡有貨，他說若有需要的話可以
    幫我向別人購買。我是開理髮店，他是顧客，我們是以開玩
    笑的方式，他說要幫我去買。在他幫我買之前我已經在用甲
    基安非他命。我透過他買甲基安非他命1 、2 次，每次1拿1
    千元給戊○○買，去年10月30日左右是最後1 次叫他買（見
    偵卷第93頁）、「（檢察官問：在94年間是否施用毒品甲基
    安非他命？）有。（檢察官問：當時的毒品甲基安非他命的
    來源？）當時是委託戊○○購買的。…（檢察官問：每次妳
    都是如何與戊○○表示要買毒品甲基安非他命？）我就是跟
    他講每次要買5 百元或是1 仟元的甲基安非他命。（檢察官
    問：每次妳與被告說妳要買甲基安非他命，隔多久才會拿到
    毒品？）有時候等半天或是1 、2 天才能拿到毒品。我總共
    委託戊○○購買毒品4 、5 次，但是實際拿到安非他命2 次
    。…（審判長問：剛才陳述請被告實際調貨2 次之時間大概
    為何？)約94 年8 月到10月份。（審判長問：2 次購毒都是
    1 仟元嗎？）應該是。」（見本院卷第77頁、第78頁、第80
    頁）等語；證人丙○○於偵查及本院審理時證述：我認識戊○○，我是跟他拿安非他命認識的。因為他會去我姊姊《即
    乙○○》所開的理髮店剃頭，我也在那邊上班，聊天時偶而
    會說到他之前有在施用，我說我也想施用，就拜託他去拿，
    在還沒有認識他之前我沒有在用，我是因為心情不好才想要
    用，所以我就拜託他去買好幾次。我從94年2 月初就已經開
    始施用安非他命，我是從那時就開始向他拿了，最後1 次約
    在94年9 月底。每次拿1 千至2 千元給他，約2 個月拿1 次
    ，所以至少4 、5 次以上（見偵卷第94頁至第95頁）、「（
    檢察官問：是否於94年間施用甲基安非他命？）有。（檢察
    官問：94年間施用甲基安非他命的來源為何？）向戊○○拿
    的。（檢察官問：都是如何與戊○○聯絡？）打手機與他聯
    絡。（檢察官問：妳與戊○○聯絡時，如何講購買甲基安非
    他命的事情？）我都是說他幫我拿毒品，他就說好，叫我等
    。…（檢察官問：你們都約在那裡交付甲基安非他命？）有
    時候在店裡，有時候在被告家中。（檢察官問：每次向被告
    購買毒品的金額多少？）1 至2 千元。2 千元只有1 次，其
    他是1 仟元。」（見本院卷第80頁至第81頁）；證人即少年
    邵○○則於偵查及本院審理時證述：我於警詢時指證有於94
    年1 月底開始向戊○○拿過甲基安非他命，我是委託被告戊○○幫我拿的，一次約拿5 百元至1 千元，但忘記有幾次了
    （見偵卷第96頁）、「（檢察官問：94年間妳的甲基安非他
    命毒品來源為何？）我都委託人家幫我拿甲基安非他命。（
    檢察官問：委託誰幫妳拿甲基安非他命？）偶而會委託戊○○幫我拿甲基安非他命。（檢察官問：所謂的委託戊○○幫
    妳拿甲基安非他命何意思？）我之前不知道向誰拿甲基安非
    他命，因為剛好與戊○○聊天知道戊○○有認識有人給以提
    供甲基安非他命，所以我就打電話給戊○○請他幫我向他朋
    友購買5 百元至1 千元的毒品。（檢察官問前後總共幾次？
    ）忘記了。（檢察官問：在警察局供稱有2 、30次是否實在
    ？）事實上沒有那麼多次，大概10幾次。…（審判長問：你
    請被告調貨有5 百元到1 千元，各幾次？）各約1 半。」等
    語（見本院卷第74頁）詳實，據證人乙○○、丙○○、少年
    邵○○前揭證述，堪認證人乙○○確有於94年8 月間起至94
    年10月30日止，透過被告取得2 次甲基安非他命，每次1,00
    0 元；證人丙○○確有94年2 月初某日起至同年9 月底止，
    透過被告取得4 次甲基安非他命，每次約1,000 元或2,000
    元；證人即少年邵○○確有自94年1 月底起至同年9 月22日
    為警查獲時止之期間，透過戊○○取得甲基安非他命10幾次
    ，每次約500 元或1,000 元，次數各約1 半，且依罪疑唯輕
    之法理，應依最有利於被告之認定，認證人即少年邵○○確
    有透過戊○○取得500 元之甲基安非他命6 次、1,000 元之
    甲基安非他命5 次。
(五)雖證人丙○○、乙○○、少年邵○○於偵查及本院審理時均
    均證稱係委託被告購買甲基安非他命，並非向被告購買云云
    ；被告亦以其僅幫忙丙○○、乙○○、少年邵○○、丁○○
    、甲○○5 人調貨，並未賺取任何利益云云置辯。惟據證人
    即少年邵○○於94年9 月22日以00-0000000之電話撥打被告
    所使用之0000000000之行動電話之稱：「喂! 你那現在有沒
    有硬《指甲基安非他命》的？」，被告回答：「有啊! 」，
    少年邵○○再稱：「若有，要向你拿500 元。」、被告回答
    ：「喂？」，少年邵○○回稱：「先拿500!」（見偵卷第30
    頁所示通訊監察譯文）乙情觀之，顯見少年邵○○係直接向
    被告索討購買甲基安非他命，尚非委託被告代為向他人購買
    甚明，是證人即少年邵○○證述係其委託被告代為購買毒品
    乙節，即有不實。又縱令乙○○、丙○○、少年邵○○、丁○○、甲○○5 人與被告聯繫拿取毒品時，被告確有轉而向
    第三人拿取毒品以交付予乙○○等人之事實，然有無販賣毒
    品犯行與被告是否隨時備有毒品，二者並無直接關聯，蓋毒
    品係政府公告查禁之違禁物，每因執法機關強力查緝而物稀
    價漲，倘非具有雄厚資力之人，當無可能隨身自備大量毒品
    供販售營利，且毒品非具有一定知識及備有相關器具無以製
    造，一般人尚無從自製毒品出售營利，是以毒品黑市之提供
    者往往因是否具有暢通之毒品來源而有大盤、中盤、小盤、
    及零售者之區別，下游販毒者勢須向上游提供者調取毒品始
    能遂其販售毒品營利之目的，則被告及辯護人以證人丁○○
    、李伊純、乙○○、丙○○、少年邵○○等人於本院審理時
    證述渠等向被告購買甲基安非他命時，被告有時並未備有甲
    基安非他命而須向他人調貨乙情，圖以佐證其辯解，尚無從
    據為被告必無販賣毒品犯行之有利推論。再者，非法販賣甲
    基安非他命係政府嚴予查緝之違法行為，且甲基安非他命無
    公定之價格，並可任意分裝或增減其份量，而每次買賣之價
    量，亦隨時依雙方關係之深淺、當時之資力、需求程度及對
    行情之認知等因素而異其標準，非可一概而論，因之販賣之
    獲利，除經坦承犯行，或帳冊價量均臻明確外，委難察得實
    情，而販賣之人從價差或量差中牟利方式雖異，惟其圖利之
    非法販賣行為則均相同，是縱未確切查得販賣賺取之實際差
    價，但除別有事證，足認係按同一價格轉讓，確未牟利之情
    形外，尚難執此認非法販賣之事證有所不足，致知過坦承者
    難辭重典，飾詞否認者反得逞僥倖，而失情理之平；且甲基
    安非他命價格昂貴，取得不易，苟無利可圖，應無甘冒被查
    緝法辦之危險而平白為轉讓毒品之可能，是以縱被告販入與
    售出價格相同，亦應有加以稀釋，而從中賺取數量差價牟利
    之意圖及事實，應屬符合論理法則且不違背社會通常經驗之
    合理判斷。況且，佐以被告曾於94年9 月15日18時30分以
    000000 0000 撥打甲○○所使用之0000000000行動電話，被
    告先向李伊純問：「你要處理多少（指毒品）？」，甲○○
    回答：「一樣啊！」，被告回稱：「半哦！你要讓我賺什麼
    ？我要賺東西，久久的才賺你1 次。」（見偵卷第35頁通訊
    監察譯文），又被告另於94年9 月18日19時59分許以
    0000000000行動電話撥打證人乙○○所使用之00-0000000（
    即乙○○所經營理髮店之電話），被告向乙○○告知：「我
    現在都沒有東西（毒品）了，可能又要去弄了。」，乙○○
    回稱：「沒東西就不來了阿！」，被告回答：「電話一堆跟
    山一樣，都叫我去幫他們調阿！」、乙○○回稱：「我看我
    朋友那邊還有嗎？」、被告回答：「你是說俊仔嗎？那邊也
    是自己要吃的，我是要調來賣的！」（見偵卷第68頁通訊監
    察譯文）等情，益徵被告確有向他人取得毒品後再行轉售予
    丙○○、乙○○、少年邵○○、丁○○、甲○○等5 人之營
    利意圖，至為灼然。是以，被告辯稱其僅幫忙丁○○等人調
    貨，並未賺取任何利潤云云，顯屬事後卸責之詞，實不足採
    。
(五)綜上所述，被告本件被訴如附表所示販賣第二級毒品甲基安
    非他命之意圖及犯行，均堪認定。被告前揭所辯，顯屬事後
    卸責之詞，證人甲○○於本院之證述及證人乙○○、丙○○
    、少年邵○○前揭偵、審之證述，亦係迴護被告之詞，均不
    足採。從而，本件事證明確，自應依法論科。
二、論罪科刑部分：
(一)刑法施行法於94年2 月2 日修正公布，且自公布日起第3 日
    即自同月5 日起施行，而依該法10條之1 規定，94年1 月7
    日立法院三讀通過修正之刑法（業經總統於同年2 月2 日，
    以華總一義字第09400014901 號令公布），自95年7 月1 日
    施行，是被告行為後，刑法已有變更，自應依新修正之刑法
    第2 條第1 項所規定之「從舊從輕」原則，比較新舊法，以
    資決定應適用之法律。至於刑法第2 條之規定，係規範行為
    後法律變更所生新舊法律比較適用之準據法，新修正之刑法
    於95年7 月1 日施行後，即不再適用修正前之刑法第2 條（
    最高法院95年5 月23日刑事庭第8 次會議決議參照），合先
    敘明。
(二)按甲基安非他命係毒品危害防制條例第2 條第2 項所管制之
    第二級毒品，不得販賣及持有。是核被告所為，係犯毒品危
    害防制條例第4 條第2 項之販賣第二級毒品罪。被告因販賣
    甲基安非他命而持有甲基安非他命之低度行為，應為販賣之
    高度行為所吸收，不另論罪。被告行為後，刑法第56條連續
    犯之規定，業於94年1 月7 日修正公布刪除，並於95年7 月
    1 日施行，則被告之犯行，因行為後新法業已刪除連續犯之
    規定，此刪除雖非犯罪構成要件之變更，但顯已影響行為人
    刑罰之法律效果，自屬法律有變更，依新法第2 條第1 項規
    定，比較新、舊法結果，仍應適用較有利於被告之行為時法
    律即舊法論以連續犯（最高法院95年第8 次刑事庭會議決議
    參照）。是被告本件多次販賣第二級毒品甲基安非他命之犯
    行，時間緊接，方法相同，觸犯構成要件相同之罪名，顯係
    基於概括之犯意反覆為之，應依連續犯之規定論以一罪，並
    加重其刑，其法定刑為無期徒刑部分，依法不得加重。查被
    告前於86年間因肅清煙毒條例案件，經本院於87年1 月19日
    以86年度訴字第3673號判處有期徒刑2 年4 月確定，入監服
    刑後，於88年7 月27日假釋付保護管束，並於89年6 月20日
    縮短刑期未經撤銷假釋視為執行完畢，此有臺灣高等法院被
    告前案紀錄表乙紙附卷可稽，其於有期徒刑執行完畢後，5
    年以內再故意犯本件最重本刑為有期徒刑以上之罪，不論依
    修正前之刑法第47條，或修正後之刑法第47條第1 項之規定
    ，均構成累犯，對被告而言並無有利或不利之情形，應逕依
    修正前之刑法第47條，論以累犯，並遞加重其刑，其法定刑
    為無期徒刑部分，依法不得遞加重。又按毒品危害防制條例
    第17條關於減輕其刑之規定，其立法目的，在利用減刑之寬
    典，鼓勵運輸、販賣、吸用或持有毒品之行為人，供出毒品
    之來源，藉以擴大防制毒品之成效，使煙毒易於斷絕。故凡
    觸犯該條所列舉之罪者，據實指陳其毒品由來之人或地，並
    因而破案查獲者，即符合該條得減輕其刑之規定，至被告事
    後於偵、審中作證時復否認其指證上游之詞為真實，而甘冒
    偽證罪之刑責，亦無礙於其已具備上開減刑要件之認定。是
    本件被告經警查獲後，供出毒品來源並配合警方查緝犯罪，
    因而破獲侯瑞祥及石幸民共同販賣第一級毒品海洛因及第二
    級毒品甲基安非他命案件等情，業經本院調閱本院95年度重
    訴字第38號卷宗核閱屬實，並有該案之起訴書及判決書各乙
    份附卷可參，雖被告於本院審理時改口稱因與侯瑞祥及石幸
    民間存有嫌隙，故於為警查獲時誣指其曾向渠2 人購買毒品
    云云，其本件被訴販賣第二級毒品犯行仍得依毒品危害防制
    條例第17條規定，減輕其刑，並依法先加後減之。爰審酌被
    告不思以正當途徑營利謀生，為獲取不法暴利，竟無視於政
    府管制毒品之禁令，販賣第二級毒品甲基安非他命，戕害國
    民身心健康，嚴重破壞社會治安，所為惡性重大，且事後復
    矢口否認犯行，再三飾詞狡辯，犯後態度惡劣，難認有悔意
    ，並慮及其販賣毒品之次數甚多，所生危害甚鉅等一切情狀
    ，量處如主文所示之刑，以示懲儆。
三、沒收部分：
(一)被告本件販賣第二級毒品甲基安非他命所得23,500元（歷次
    所得詳如附表），為其犯本件販賣第二級毒品罪所得之財物
    ，應依毒品危害防制條例第19條第1 項之規定，予以宣告沒
    收，如全部或一部不能沒收時，以其財產抵償之。
(二)扣案門號為0000000000號之行動電話機具（不含SIM 卡）1
    支，係被告所有供犯罪所用之物，業經本院查明屬實，應依
    毒品危害防制條例第19條第1 項之規定宣告沒收之。惟上開
    行動電話機具內之門號SIM 卡，依電信公司一般定型化契約
    之約定，其門號SIM 卡之所有權仍屬於電信公司本身，申請
    人僅因承租而取得使用權，故上開行動機具內所含之SIM 卡
    1 張並非被告所有，自不得併予宣告沒收，併予指明。
(三)又按從刑附屬於主刑，除法律有特別規定者外，依主刑所適
    用之法律（最高法院95年第8 次刑事庭會議決議參照），尚
    無比較新舊法之問題。查扣案之空夾鍊袋1 包，係被告所有
    ，業據被告供承在卷（見本院卷第86頁），而空夾鍊袋具有
    防止毒品裸露、逸出及潮濕之功用，並便於攜帶及運輸，其
    係供販賣毒品所預備之物，至為顯然，應依刑法第38條第1
    項第2 款規定，予以宣告沒收。
(四)至扣案之自製安非他命吸食器1 組、玻璃球吸食器2 個、削
    尖吸管2 支，係被告所有供其施用毒品所用之物，與本件販
    賣毒品犯行無關，另扣案及植入0000000000號SIM 卡之行動
    電話1 支，雖係被告所有，惟尚無證據可認與被告本案販賣
    第二級毒品犯行有何直接關聯，均不併予宣告沒收。
據上論結，應依刑事訴訟法第299 條第1 項前段，毒品危害防制
條例第4 條第2 項、第19條第1 項，刑法第2 條第1 項前段、第
11條前段、修正前刑法（下同）第56條、第47條、第38條第1 項
第2 款，判決如主文。
本案經檢察官己○○到庭執行職務。
中    華    民    國    95    年    9     月    21    日
                  刑事第十二庭  審判長法  官  施柏宏
                                      法  官  洪能超
                                      法  官  林書慧
以上正本證明與原本無異。
如不服本判決，應於判決送達後10日內，向本院提出上訴狀。
                                書記官  鍾錦祥
中    華    民    國    95    年    9     月    8     日
附錄本件論罪科刑法條：
毒品危害防制條例第4條
製造、運輸、販賣第一級毒品者，處死刑或無期徒刑；處無期徒
刑者，得併科新臺幣 1 千萬元以下罰金。
製造、運輸、販賣第二級毒品者，處無期徒刑或 7 年以上有期徒
刑，得併科新臺幣 7 百萬元以下罰金。
製造、運輸、販賣第三級毒品者，處 5 年以上有期徒刑，得併科
新臺幣 5 百萬元以下罰金。
製造、運輸、販賣第四級毒品者，處 3 年以上 10 年以下有期徒
刑，得併科新臺幣 3 百萬元以下罰金。
製造、運輸、販賣專供製造或施用毒品之器具者，處 1 年以上 7
年以下有期徒刑，得併科新臺幣 1 百萬元以下罰金。
前五項之未遂犯罰之。
附表：
 ┌──┬─────┬────┬────┬────┬────────┬─────┐
 │編號│販賣期間  │販賣對象│販賣地點│販賣次數│交易金額（每次）│查獲日期  │
 ├──┼─────┼────┼────┼────┼────────┼─────┤
 │ 1  │94年9月中 │丁○○  │被告住處│  3 次  │每次1 小包新台幣│94年10月12│
 │    │旬起至10月│        │附近之「│        │（下同）500 元，│日下午4時 │
 │    │8日止     │        │阿囉哈超│        │共計1,500元。   │30分      │
 │    │          │        │商」    │        │                │          │
 ├──┼─────┼────┼────┼────┼────────┼─────┤
 │ 2  │94年1月底 │少年邵○│被告住處│  11次  │500 元6 次、1,00│94年9月22 │
 │    │某日起至9 │○      │附近    │        │0 元5 次，共計  │日下午4時 │
 │    │月22日止  │        │        │        │8,000元。       │30分      │
 ├──┼─────┼────┼────┼────┼────────┼─────┤
 │ 3  │94年8月某 │甲○○  │被告住處│  3次   │2,000 元2 次、3,│94年10月21│
 │    │日起至10月│        │附近之超│        │000 元1 次，共計│日下午7時 │
 │    │初某日止  │        │商、小港│        │7,000元。       │30分      │
 │    │          │        │區安泰醫│        │                │          │
 │    │          │        │院      │        │                │          │
 ├──┼─────┼────┼────┼────┼────────┼─────┤
 │ 4  │94年2月初 │丙○○  │被告住處│  4次   │1,000 元3次，2, │94年11月1 │
 │    │某日起至9 │        │或或周玉│        │000 元1 次，共計│日下午2時 │
 │    │月底某日止│        │蘭及周玉│        │5,000元。       │30分      │
 │    │          │        │花共同經│        │                │          │
 │    │          │        │營之理髮│        │                │          │
 │    │          │        │店內    │        │                │          │
 ├──┼─────┼────┼────┼────┼────────┼─────┤
 │ 5  │94年8 月間│乙○○  │上開理髮│  1次   │1,000 元2 次，共│同上      │
 │    │起至10月30│        │店外面  │        │計2,000 元。    │          │
 │    │日止      │        │        │        │                │          │
 │    │          │        │        │        │                │          │
 └──┴─────┴────┴────┴────┴────────┴─────┘


司法院資訊處製作；財團法人民間司法改革基金會備份。
